【裁判字號】    95,訴,395
【裁判日期】    950417
【裁判案由】    毒品危害防制條例
【裁判全文】
臺灣彰化地方法院刑事判決               95年度訴字第395號
公  訴  人  臺灣彰化地方法院檢察署檢察官
被      告  甲○○
上列被告因違反毒品危害防制條例案件，經檢察官提起公訴（九
十五年度毒偵字第九三號、第七八三號），暨移送併案審理（九
十五年度毒偵字第四七六號），本院認有刑事訴訟法第二百七十
三條之一第一項之情形，而改依簡式審判程序判決如下：
    主  文
甲○○連續施用第一級毒品，累犯，處有期徒刑拾月，扣案之海
洛因柒包（其中伍包合計驗餘淨重零點貳壹公克，另貳包合計驗
餘淨重零點貳貳公克），沒收銷燬之，扣案之注射針筒壹支及鏟
管壹支，均沒收之；又施用第二級毒品，累犯，處有期徒刑伍月
。應執行有期徒刑壹年貳月。扣案之海洛因柒包（其中伍包合計
驗餘淨重零點貳壹公克，另貳包合計驗餘淨重零點貳貳公克），
沒收銷燬之，扣案之注射針筒壹支及鏟管壹支，均沒收之。
    事  實
一、甲○○曾於民國（下同）九十一年間，因違反毒品危害防制
    條例案件，經本院以九十一年度訴字第四三０號判決判處有
    期徒刑八月、四月，應執行有期徒刑十一月確定，入監執行
    ，業於九十三年一月三十一日縮短刑期執行完畢。又其前因
    施用毒品案件，經本院以八十八年度毒聲字第一六六六號裁
    定移送觀察、勒戒後，認有繼續施用毒品之傾向，經檢察官
    聲請，由本院以八十八年度毒聲字第一九五四號裁定移送戒
    治處所施予強制戒治一年，自八十八年五月二十八日起送臺
    灣雲林戒治所施以強制戒治滿三月後，其成效經評定合格，
    無繼續戒治必要，經本院以八十八年度毒聲字第四一一七號
    裁定停止戒治，所餘戒治期間付保護管束，惟其於保護管束
    期間因違反保護管束應遵守事項情節重大，經本院以八十九
    年度毒聲字第九七七號裁定撤銷停止戒治，令入戒治處所施
    以殘餘期間之強制戒治，迄八十九年十一月五日戒治期滿，
    由臺灣彰化地方法院檢察署檢察官於八十九年十二月十三日
    以八十九年度戒毒偵字第一四一０號為不起訴處分確定；又
    於九十一年間，因施用毒品案件，經檢察官聲請，由本院以
    九十一年度毒聲字第七五九號裁定移送戒治處所施予強制戒
    治一年，迄九十二年三月十九日戒治期滿，所犯刑事案件部
    分，則經本院以九十一年度訴字第四三０號刑事判處有期徒
    刑八月、四月，應執行有期徒刑十一月確定確定（業已執行
    完畢）。詎其仍不知悔改，於前開強制戒治執行完畢釋放後
    五年內，復基於施用第一級毒品海洛因之概括犯意，自九十
    四年七月間某日起至九十五年一月十七日上午十時許止，在
    其位於彰化縣員林鎮○○里○○路九八巷三六號之住所，以
    將第一級毒品海洛因摻水置放於注射針筒中，注射於手臂之
    方式，連續施用第一級毒品海洛因多次，平均約一天施用二
    次。另基於施用第二級毒品甲基安非他命之犯意，於九十四
    年十二月二十五日，在其上開住所內，以將第二級毒品甲基
    安非他命置放於玻璃球吸食器內，外用火加以燒烤使成氣體
    後吸食之方式，施用第二級毒品甲基安非他命一次。嗣於九
    十四年十二月二十七日下午二時許，在彰化縣鹿港鎮○○里
    ○○街旁，為警查獲，並扣得第一級毒品海洛因五包（合計
    驗餘淨重０點二一公克）及其所有，已供其施用毒品所用之
    塑膠鏟管一支；復於九十五年一月十九日上午九時許，在彰
    化縣員林鎮○○路○段與萬年路口，為警查獲，並扣得第一
    級毒品海洛因二包（合計驗餘淨重０點二二公克）及其所有
    ，已供其施用毒品所用之注射針筒一支，暨其於本院審理時
    自白其餘犯行，而循線查悉上情。
二、案經彰化縣警察局田中分局報請臺灣彰化地方法院檢察署檢
    察官偵查起訴及臺灣彰化地方法院檢察署檢察官自動簽分偵
    查起訴，暨彰化縣警察局田中分局報請臺灣彰化地方法院檢
    察署檢察官移送併案審理，本院認有刑事訴訟法第二百七十
    三條之一第一項之情形，而改依簡式審判程序審理。
    理  由
一、按除被告所犯為死刑、無期徒刑、最輕本刑為三年以上有期
    徒刑之罪或高等法院管轄第一審案件者外，於刑事訴訟法第
    二百七十三條第一項程序進行中，被告先就被訴事實為有罪
    之陳述時，審判長得告知被告簡式審判程序之旨，並聽取當
    事人、代理人、辯護人及輔佐人之意見後，裁定進行簡式審
    判程序；除簡式審判程序及簡易程序案件外，第一審應行合
    議審判，刑事訴訟法第二百七十三條之一第一項、第二百八
    十四條之一分別定有明文。本件被告甲○○所犯係死刑、無
    期徒刑、最輕本刑為三年以上有期徒刑或高等法院管轄第一
    審案件以外之罪，並於本院行準備程序時就被訴事實為有罪
    之陳述，本院合議庭依前揭規定，經評議結果，裁定改由受
    命法官獨任行簡式審判程序，先予敘明。
二、上揭事實，業據被告迭於警、偵訊中及本院行準備程序與審
    理時均坦承不諱，且其於九十四年十二月二十七日為警查獲
    時所採取之尿液，經送鑑驗結果，確呈甲基安非他命及嗎啡
    陽性反應，此有彰化縣警察局田中分局委託檢驗尿液代號與
    真實姓名對照單及彰化縣衛生局九十五年一月九日煙檢字第
    九五００六八號煙毒尿液檢驗成績書各一紙附卷可稽，而扣
    案之白色粉末七包，經送鑑驗確均係海洛因成分（其中五包
    合計驗餘淨重０點二一公克，另二包合計驗餘淨重０點二二
    公克），有法務部調查局九十五年二月二十一日調科壹字第
    一四００一二五五八號及九十五年三月七日調科壹字第一四
    ００一二六四六號鑑定通知書各一紙在卷足憑，此外，復有
    扣案之注射針筒一支及塑膠鏟管一支可資佐證。再參以施用
    第一級毒品海洛因具有成癮性，被告前又已有施用毒品之犯
    行，有其前案紀錄可憑，且經觀察勒戒、強制戒治及刑之執
    行後，仍再次施用毒品，並屢為警查獲，被告顯有難以戒斷
    ，且已成癮之情事，故雖被告於九十四年十二月二十七日為
    警查獲前三日以外之施用第一級毒品海洛因之犯行未經採尿
    鑑驗，然依前開說明，亦應認被告之自白確與事實相符，洵
    堪採信。再查，被告曾因施用毒品案件，經本院以八十八年
    度毒聲字第一六六六號裁定移送觀察、勒戒後，認有繼續施
    用毒品之傾向，經檢察官聲請，由本院以八十八年度毒聲字
    第一九五四號裁定移送戒治處所施予強制戒治一年，自八十
    八年五月二十八日起送臺灣雲林戒治所施以強制戒治滿三月
    後，其成效經評定合格，無繼續戒治必要，經本院以八十八
    年度毒聲字第四一一七號裁定停止戒治，所餘戒治期間付保
    護管束，惟其於保護管束期間因違反保護管束應遵守事項情
    節重大，經本院以八十九年度毒聲字第九七七號裁定撤銷停
    止戒治，令入戒治處所施以殘餘期間之強制戒治，迄八十九
    年十一月五日戒治期滿，由臺灣彰化地方法院檢察署檢察官
    於八十九年十二月十三日以八十九年度戒毒偵字第一四一０
    號為不起訴處分確定；又於九十一年間，因施用毒品案件，
    經檢察官聲請，由本院以九十一年度毒聲字第七五九號裁定
    移送戒治處所施予強制戒治一年，迄九十二年三月十九日戒
    治期滿，所犯刑事案件部分，則經本院以九十一年度訴字第
    四三０號刑事判處有期徒刑八月、四月，應執行有期徒刑十
    一月確定（業已執行完畢）等情，有該不起訴處分書、判決
    書、臺灣高等法院被告全國前案紀錄表及臺灣彰化地方法院
    檢察署刑案資料查註紀錄表在卷足憑，被告顯係於受強制戒
    治執行完畢釋放後，五年內再犯毒品危害防制條例第十條第
    一、二項之罪，依同條例第二十三條第二項規定，應依法論
    科。綜上所述，本件犯罪事證明確，被告前開犯行洵堪認定
    。
三、核被告甲○○所為，係犯毒品危害防制條例第十條第一項之
    施用第一級毒品罪及同條第二項之施用第二級毒品罪。被告
    為施用毒品而持有第一、二級毒品，其持有之低度行為均應
    為施用之高度行為所吸收，均不另論罪。被告先後多次施用
    第一級毒品之犯行，時間均緊接，所犯又係構成要件相同之
    罪，顯係基於概括犯意反覆為之，為連續犯，應依刑法第五
    十六條規定，以一罪論，並加重其刑。又查被告係自九十四
    年七月間某日起至九十五年一月十七日上午十時許止，連續
    施用第一級毒品海洛因多次，而公訴人僅就被告自九十四年
    七月間某日起至九十四年十二月二十七日上午六時許止連續
    施用第一級毒品海洛因一次之犯行提起公訴，該未經起訴之
    部分，與檢察官已提起公訴之部分，因被告係基於概括犯意
    而為之，具有連續犯之裁判上一罪關係，其一部起訴之效力
    及於全部，故本院自得併予審究，併此敘明。又其所犯上開
    二罪，犯意各別，行為互殊，且犯罪構成要件亦不同，應予
    分論併罰。復查被告曾因違反毒品危害防制條例案件，經本
    院以九十一年度訴字第四三０號判決判處有期徒刑八月、四
    月，應執行有期徒刑十一月確定，入監執行，業於九十三年
    一月三十一日縮短刑期執行完畢等情，有臺灣彰化地方法院
    檢察署刑案資料查註紀錄表及臺灣高等法院被告全國前案紀
    錄表等件在卷可參，被告於受有期徒刑之執行完畢後，五年
    內再犯有期徒刑以上之罪，為累犯，應依刑法第四十七條規
    定，分別加重其刑，並就施用第一級毒品部分依法遞加重其
    刑。爰審酌被告前曾有施用毒品犯行，經送觀察勒戒、強制
    戒治執行完畢釋放後，猶不知悔改，再施用毒品不輟，不僅
    戕害自身健康，更辜負國家將之視為病人，並施以長時間之
    戒治處遇之苦心，惟其對他人權益之侵害仍屬有限，於警、
    偵訊中及本院行準備程序與審理時均已坦承犯行，暨其犯罪
    動機、目的、手段、施用之次數、期間及其智識程度、生活
    狀況等一切情狀，分別量處如主文所示之刑，並定應執行刑
    。扣案之海洛因七包（其中五包合計驗餘淨重０點二一公克
    ，另二包合計驗餘淨重０點二二公克），係屬第一級毒品，
    且係供被告施用毒品所用，不問何人所有，爰依毒品危害防
    制條例第十八條第一項前段規定，沒收銷燬之。另扣案之注
    射針筒一支及塑膠鏟管一支，均係被告所有，且供其施用毒
    品犯罪所用之物，業據其陳明在卷，爰依刑法第三十八條第
    一項第二款規定，併予宣告沒收。
據上論斷，應依刑事訴訟法第二百七十三條之一第一項、第二百
九十九條第一項前段，毒品危害防制條例第十條第一項、第二項
、第二十三條第二項、第十八條第一項前段，刑法第十一條、第
五十六條、第四十七條、第三十八條第一項第二款、第五十一條
第一項第五款，判決如主文。
本案經檢察官田德煙到庭執行職務。
中    華    民    國    95    年    4     月    17    日
                  刑事第一庭          法  官  簡璽容
以上正本證明與原本無異。
如不服本判決，應於判決送達後十日內向本院提出上訴狀 (須附
繕本 )。
中    華    民    國    95    年    4     月    20    日
                                      書記官  王惠嬌
毒品危害防制條例第10條
施用第一級毒品者，處6 月以上5 年以下有期徒刑。
施用第二級毒品者，處3 年以下有期徒刑。


司法院資訊處製作；財團法人民間司法改革基金會備份。
